# 新收入准则下收入确认及追溯调整

提问人：zryhzwg 时间：2018-12-08 20:30:11
A公司为一家生产新能源汽车的制造企业， 2018 年 1 月 1 日起执行 2017 年新修订的《收入》准则。假设， 2017 年销售新能源汽车 1000台，每台售价 20 万元，其中：客户收入1.2亿元，国家补贴收入0.8亿元。由于受国家对新能源补贴需要车辆运行 3 万公里的要求（ 2018 年修改为 2 万公里），企业只确认了客户收入1.2亿元，全额结转了成本1.5亿元， 2017 年亏损0.3亿元。 2018 年，销售新能源汽车 2000 台，每台售价 20 万元，其中：客户收入2.4亿元，国家补贴收入1.6亿元，成本 3 亿元。现做出如下判断是否准则，还请陈版给予指导： 1 、针对客户收入，生产企业已经完成了履约义务，满足时点确认收入的五个条件，与 2017 年没有差异应当确认收入。
2 、针对国家补贴收入，完成 2 万公里的履约义务是新能源车的使用单位，并非生产企业。我们认为，国补收入符合新《收入》准则中合同资产的定义:“是指企业已向客户转让商品而有权收取对价的权利且该权利取决于时间流逝之外的其他因素”，即收取对价的权利，取决于客户对新能源车运行到 2 万公里的时点，因此， 2018 年度，销售新能源汽车的国家补贴收入应确认为“合同资产”，分录为：
借：应收账款 2.4亿元 合同资产 1.6亿元 贷：主营业务收入 4 亿元 3 、针对 2017 年度未确认的国家补贴收入，根据新《收入》的衔接规定：首次执行本准则的企业，应当根据首次执行本准则的累积影响数，调整首次执行本准则当年年初留存收益及财务报表其他相关项目金额，对可比期间信息不予调整。因此进行如下调整 借：合同资产 0.8亿元 贷：期初未分配利润 0.8亿元 做出上述调整分录后， 2017 年的国家补贴收入在 2017 年度及 2018 年度均为反映在利润表中，是否合理呢？

回答人：chenyiwei
我理解新旧收入准则在本案例中的处理结果不应出现重大差异。由于国补收取的前提是客户运行新能源车达到规定的里程数，这个因素是销售方无法控制的，因此销售方在售出时无法合理确定这部分款项是否很可能收回。因此，在新准则下也不能在销售时立即确认这部分收入，而是要根据新能源车运行情况的后台数据，对达到规定里程的已售出新能源车，可以在达到规定的运行里程数时确认这部分国补收入。此前在售出时只能确认客户支付部分的价款，但成本应全额结转。原准则下的处理结果造成前期亏损是可以合理解释的，也符合新准则下的原理。也就是，不论新旧准则下，对这部分国补款项都是作为附条件应收款来看待的，只是新准则下给出了一个“合同资产”的专门名称而已。

提问人：herbert0526 时间：2018-12-12 10:44:37
请教： 在达到规定的运行里程数时确认这部分国补收入，这个时候应收的国补只取决于时间的流逝，应作为应收账款了吧。
那么在这个案例里，对于国补部分而言，企业已完成履约义务时无法认定该时点能确认多少收入和合同资产，需待达到规定里程后才能确定。所以认为该案例中不会出现合同资产。

回答人：chenyiwei
1 、因为达到规定里程后才确认收入，此时应确认的是应收账款。 2 、是，不出现合同资产。